【裁判字號】    98,台抗,405
【裁判日期】    980625
【裁判案由】    違反毒品危害防制條例羈押之裁定
【裁判全文】
最高法院刑事裁定              九十八年度台抗字第四０五號
抗  告  人  甲○○
上列抗告人因違反毒品危害防制條例案件，不服台灣高等法院高
雄分院中華民國九十八年五月二十七日羈押之裁定（九十七年度
上訴字第一八四六號），提起抗告，本院裁定如下：
    主  文
抗告駁回。
    理  由
按刑事訴訟法第一百零七條第一項之撤銷羈押、第一百零九條之
命具保、責付或限制住居、第一百十條第一項、第一百十五條及
第一百十六條之停止羈押、第一百十八條第一項之沒入保證金、
第一百十九條第二項之退保，以法院之裁定行之；案件在第三審
上訴中，而卷宗及證物已送交該法院者，前項處分、羈押及其他
關於羈押事項之處分，由第二審法院裁定之，同法第一百二十一
條第一項、第二項，分別定有明文。本件抗告人甲○○因違反毒
品危害防制條例案件，不服台灣高等法院高雄分院九十七年度上
訴字第一八四六號判決，提起第三審上訴，於第三審上訴中，經
原審法院法官於民國九十八年五月二十七日訊問後，認為犯罪嫌
疑重大，有刑事訴訟法第一百零一條第一項第一、三款之情形，
非予羈押，顯難進行審判或執行，裁定自九十八年五月二十七日
起，執行羈押，經核於法尚無不合。抗告意旨略以：伊素無前科
，亦非經緝獲歸案，並無逃亡之事實，且原審業已調查證據完畢
，實無羈押之必要性。又共同被告陳志群未經羈押，而伊卻被認
有羈押之必要，亦有違公平原則云云。惟按羈押之目的，除在於
確保刑事偵查、審判程序之完成外，另亦有刑事執行保全之目的
。且刑事被告經法院訊問，有無羈押之必要，乃事實問題，屬事
實審法院得依職權裁量之事項。本件原裁定理由已敘明抗告人犯
罪嫌疑重大，有羈押之原因，並有羈押之必要，理由雖嫌簡略，
仍難認有裁定理由不備之情形。又抗告人違反毒品危害防制條例
案件，原審維持第一審論抗告人以共同製造第三級毒品罪，處有
期徒刑六年四月之判決，尚未確定；抗告人迭經第一審、原審論
處罪刑，原審認定抗告人犯罪嫌疑重大，並有羈押之必要，於法
並無不合。至共同被告間因彼此情節不同，其有無羈押必要性，
非必應為一致之判斷，原審所為職權裁量之行使，亦與公平原則
無違。抗告意旨執其主觀之見解，任意指摘原裁定違法，為無理
由，應予駁回。
據上論結，應依刑事訴訟法第四百十二條，裁定如主文。
中    華    民    國  九十八  年    六    月  二十五  日
                      最高法院刑事第八庭
                          審判長法官  洪  文  章
                                法官  王  居  財
                                法官  郭  毓  洲
                                法官  黃  梅  月
                                法官  邱  同  印
      本件正本證明與原本無異
                                      書  記  官
中    華    民    國  九十八  年    六    月   三十   日
                                                      Ｑ


司法院資訊處製作；財團法人民間司法改革基金會備份。
